【裁判字號】    92,交抗,128
【裁判日期】    920709
【裁判案由】    聲明異議
【裁判全文】
臺灣高等法院臺南分院刑事裁定             九十二年度交抗字第一二八號    Ｇ
      抗  告  人
      即受處分人  甲  ○  ○
右列抗告人因違反交通管理處罰條例案件，不服臺灣臺南地方法院九十二年度交聲字
第八九號中華民國九十二年五月二十六日所為第一審裁定（原裁決處分案號：南監五
字第七四－Ｓ00000000號），提起抗告，本院裁定如左：
      主      文
抗告駁回。
      理      由
一、抗告意旨略以：台南市○○街一００巷之單行道標示不明，其地上標誌非中華民
    國規定之→單行道地上標誌，而＞＞＞地上標誌為實踐街灣入長榮路迴路處及中
    間巷子口，而非地上標標誌，又實踐街一００巷由長榮路方向來車無法辨識背對
    之禁止進入標誌云云。
一、按汽車駕駛人，爭道行駛有不按遵行之方向行駛者，處新台幣六百元以上一千八
    百元以下罰鍰；並記違規點數一點。道路交通管理處罰條例第四十五條第一項第
    一款及第六十三條第一項分別定有明文。
二、經查：
  (一)本件受處分人即抗告人甲○○於民國（下同）九十一年三月六日上午十一時十五
    分許，駕駛車牌號碼ＮＩＺ－三三八號重型機車，行經遵行方向為由北向南單行
    道之實踐街一百巷，竟不按遵行方向行駛而逆向駛入，經警當場攔停，並製單告
    發等情，有臺南市警察局南市警交字第Ｚ000000000號舉發違反道路交
    通管理事件通知單乙紙在卷可考。並經證人即臺南市警察局第五分局實踐派出所
    警員陳旭垣於原審審理時到庭具結證稱：「問：（本件是否你告發的？情形如何
    ？）答：是我告發的。實踐街一百巷，當時是北往南的單行道，地面二端均有單
    行道的標誌。我們在一百巷中間的小巷口，發現受處分人甲○○由南往北行駛。
    問：（當時實踐街一百巷單行道的遵行方向？）答：實踐街一百巷的遵行方向，
    應該是北往南。本件單行道的方向已經改過來了。」等語（參見原審九十二年五
    月十五日審理筆錄）。抗告人甲○○於聲明異議狀亦自承確於上述時間駕車行經
    該處，違反遵行方向，經警舉發等情（參見其聲明異議狀），顯見抗告人有於前
    開時、地，駕駛前開重型機車不按遵行方向行駛之事實，應可認定。
  (二)雖受處分人即異議人甲○○於原審辯稱：實踐街一百巷已調整為由南向北之單行
    道，不應以不合理之規定懲罰異議人，應撤銷罰單云云。按臺南市○○街一００
    巷，確於九十一年四月十七日下午四時三十分許，由臺南市政府交通局至現場會
    勘，並決議調整為由南向北之單行道等情，有臺南市警察局第五分局九十一年四
    月三十日南市警五交裁字第０九二０００三八七九號函一紙載明甚詳，按單行道
    之設立與否，取決地方住民之共識與需要，並經主管機關彙整後調整，供用路人
    遵守，需相當之安定性，始足以維護各方用路權益。又行政命令之變更，並非法
    律之變更，故如事實變更及刑罰法律外之法令變更，均不屬所謂法律變更範圍之
    內，自無適用刑法第二條從新從輕比較法律適用之問題。從而本件抗告人確於上
    述時、地不遵行方向之違規事實，既可認定，自不能僅以事後單行道方向業已調
    整為由，認定當時並未逆向行駛，是其所辯，顯不足採。
三、綜上所述，原審認移送機關即交通部公路總局嘉義區監理所台南監理站據此引用
    前開道路交通管理處罰條例第四十五條第一項第一款及第六十三條第一項規定，
    而裁處異議人罰鍰新臺幣一千八百元並記違規點數一點，於法並無不當，因認異
    議人異議為無理由，而駁回其異議。本院經核其認事用法，均無不當，裁定亦稱
    妥適。抗告人甲○○抗告意旨，猶認原審裁定不當云云，為無理由，應予駁回。
四、據上論斷，應依道路交通案件處理辦法第二十六條，刑事訴訟法第四百十二條，
    裁定如主文。
中    華    民    國      九十二      年      七      月      九        日
                                  臺灣高等法院臺南分院刑事第五庭
                                      審判長法官  楊    明    章
                                            法官  戴    勝    利
                                            法官  顏    基    典
右正本證明與原本無異。
不得再抗告。
                                      法院書記官  呂    嘉    文
中    華    民    國      九十二      年      七      月      十        日


司法院資訊處製作；財團法人民間司法改革基金會備份。
